【裁判字號】    95,裁,1812
【裁判日期】    950817
【裁判案由】    提供行政資訊
【裁判全文】
最  高  行  政  法  院  裁  定
                                     95年度裁字第01812號
上  訴  人  甲○○
被 上訴 人  高雄市政府教育局
代  表  人  乙○○
上列當事人間因提供行政資訊事件，上訴人對於中華民國94年1
月31日高雄高等行政法院93年度訴字第390號判決，提起上訴，
本院裁定如下︰
    主  文
上訴駁回。
上訴審訴訟費用由上訴人負擔。
    理  由
一、按對於高等行政法院判決上訴，非以其違背法令為理由，不
    得為之，行政訴訟法第242條定有明文。是當事人依行政訴
    訟法第243條第1項規定，以高等行政法院判決有不適用法規
    或適用法規不當為上訴最高行政法院之理由時，其上訴狀或
    理由書應有具體之指摘，並揭示該法規之條項或其內容。若
    係成文法以外之法則，應揭示該法則之意旨。倘為司法院解
    釋、或本院之判例，則應揭示該判解之字號或其內容。上訴
    狀或理由書如未依此項方法表明者，即難認為已對高等行政
    法院判決之違背法令有具體之指摘，又對原判決所持法律上
    之見解之歧異，要難謂為適用法規錯誤，其上訴自難認為合
    法。
二、本件上訴意旨略謂：查高雄市於民國（下同）68年7月1日前
    仍歸屬於臺灣省，而依臺灣省國民小學附設自立幼稚園（班
    ）試行要點（下稱試行要點）第14點之規定，本件相關自立
    幼稚園（班）含編制班之立案檔案均應留存於前臺灣省教育
    廳，並非年代久遠及事實不能。而前揭試行要點已於72年廢
    止適用，此有教育部中部辦公室89年5月31日89教中（四）
    字第89548201號函可資為證。而依臺灣省74年3月15日府教
    四字第16434號函訂「臺灣省輔導幼稚園教育正常發展實施
    要點」第4點規定，幼稚園之設立，須申請立案，故依前揭
    兩要點之規定，附設幼稚園需申請立案。查高雄市納編前幼
    稚園並無試行要點第2點規定由地方人士自籌財源興建幼稚
    園（班）教室者，核准設立自立幼稚園，原審依據何規定引
    用該試行要點第2點後段？本件系爭國民小學附設自立幼稚
    園，而非私立之立案，與本件無涉。又編制班、自立班均置
    於公立幼稚園內，而非原審謂無法令規定需申請立案。又被
    上訴人原處分所附之幼稚園一覽表係77年9月開學後之幼稚
    園一覽表，並非77年7月8日函文所稱之29所缺額空缺學校，
    故原審稱上訴人不爭執，即有未合。
三、查原判決已明依臺灣省政府教育廳62年8月8月日（62）88
    教四字第04631號函頒布之減行要點第2點之規定及幼稚教育
    法公布施行（70年11月6日）前之幼稚園設置辦法第3條及第
    12條僅針對「私立」幼稚園籌備完竣後，應由董事會報請主
    管教育行政機關「立案」。上訴意旨指摘原審依據何規定引
    用該試行要點第2點後段，自無足採。又上訴意旨稱原審於
    判決理由中稱上訴人對於被上訴人所提供之幼稚園一覽表為
    不爭執，與事實不符，然查依原審94年1月20日之言詞辯論
    筆錄中，上訴人之訴訟代理人已自承就被上訴人已提供部分
    之聲明請求准予縮減，故原審稱上訴人並不爭執，並無違誤
    。又上訴人指稱相關檔案留存於前臺灣省教育廳，就此部分
    ，則上訴人應向承受其臺灣省教育廳執掌之教育部中部辦公
    室申請，而非向被上訴人主張。上訴人其餘上訴意旨所陳各
    節，無非重覆於原審所為主張，泛指被上訴人原處分如何違
    法不當，揆諸首揭說明，難認為對原判決之如何違背法令已
    有具體之指摘，其上訴為不合法，應予駁回。
四、依行政訴訟法第249條第1項前段、第104條、民事訴訟法第9
    5條、第78條，裁定如主文。
中    華    民    國    95    年    8     月    17    日
                  第二庭審判長法  官  廖  政  雄
                              法  官  鍾  耀  光
                              法  官  姜  仁  脩
                              法  官  簡  朝  振
                              法  官  胡  國  棟
以  上  正  本  證  明  與  原  本  無  異
中    華    民    國    95    年    8     月    18    日
                              書記官  莊  俊  亨


司法院資訊處製作；財團法人民間司法改革基金會備份。
